【裁判字號】    99,易,2389
【裁判日期】    991011
【裁判案由】    竊盜
【裁判全文】
臺灣臺中地方法院刑事判決              99年度易字第2389號
公  訴  人  臺灣臺中地方法院檢察署檢察官
被      告  丁○○
被      告  乙○○
上列被告等因竊盜案件，經檢察官提起公訴（99年度偵字第1442
6號），被告等於準備程序中就被訴事實為有罪之陳述，經告以
簡式審判之旨，並聽取意見後，經本院合議庭裁定由受命法官獨
任行簡式審判程序，本院判決如下：
    主    文
丁○○共同攜帶兇器竊盜，累犯，處有期徒刑柒月。扣案之鐵鎚
壹支、麻布袋貳個，均沒收。
乙○○共同攜帶兇器竊盜，處有期徒刑陸月，如易科罰金，以新
臺幣壹仟元折算壹日。
    犯罪事實
一、丁○○曾於民國93年間，因違反毒品危害防制條例案件，經
    本院以93年度沙簡字第733號判決處有期徒刑5月，如易科罰
    金，以銀元300元折算1日確定。於同年又因竊盜案件，經臺
    灣高等法院臺中分院以94年度上易字第159號判決處有期徒
    刑10月確定；嗣於94年間，再因竊盜案件，經本院以94年度
    沙簡字第236號判決有期徒刑3月，如易科罰金，以銀元300
    元折算1日確定，上開2竊盜罪經本院以94年度聲字第2853號
    裁定應執行有期徒刑1年，3罪經接續執行暨裁定應執行刑後
    ，於95年6月11日縮刑期滿執行完畢。詎仍不知警惕，與乙
    ○○基於共同意圖為自己不法所有之犯意聯絡，於99年6月
    19日上午9時許，在位於臺中縣沙鹿鎮○○街12號、由成岩
    營造股份有限公司承攬之「沙鹿鎮立圖書館文昌分館」修繕
    工程工地內，由丁○○手持其所有可供作兇器使用之鐵鎚1
    支，先敲打取下工地樓梯之止滑銅條及排水孔蓋後，交由乙
    ○○收納於丁○○所有並提供之麻布袋，以此分工方式，共
    同竊取樓梯止滑銅條62條、排水孔蓋6個。嗣於同日上午9時
    20 分許，員警巡邏該工地時，發現丁○○與乙○○正在拆
    卸樓梯止滑銅條，因而查悉上情。
二、案經臺中縣警察局清水分局報告臺灣臺中地方法院檢察署檢
    察官偵查起訴。
    理    由
一、按本件被告丁○○、乙○○所犯，非死刑、無期徒刑、最輕
    本刑為3年以上有期徒刑之罪，或高等法院管轄第一審之案
    件，被告2人於準備程序中，就前揭被訴事實為有罪之陳述
    ，經受命法官告以簡式審判程序之旨，並聽取被告與公訴人
    之意見後，本院認無不得或不宜改依簡式審判程序進行之處
    ，爰依刑事訴訟法第273條之1第1項、第284條之1，經合議
    庭評議後，裁定本件由受命法官獨任進行簡式審判程序，是
    本件之證據調查，依刑事訴訟法第273條之2規定，不受同法
    第159條第1項、第161條之2、第161條之3、第163條之1及第
    164條至170條規定之限制，合先敘明。
二、訊據被告丁○○、乙○○對於前揭犯罪事實於本院準備程序
    及審理時均坦承不諱，核與證人丙○○於警詢中證述上開工
    地樓梯之止滑銅條及排水孔蓋遭竊之經過情節相符，復有臺
    中縣警察局清水分局搜索、扣押筆錄、扣押物品目錄表、扣
    押物品清單、贓物認領保管單、職務報告、刑案現場測繪圖
    、刑案現場照片8張在卷可稽，及扣案之鐵鎚1支、麻布袋2
    等作案工具扣案足證。是核被告2人之自白與事實相符，應
    為真實，本案事證明確，被告2人前揭犯行，堪以認定，均
    應依法論科。
三、按刑法第321條第1項第3款所規定之攜帶兇器竊盜罪，係以
    行為人攜帶兇器竊盜為其加重條件，此所謂兇器，其種類並
    無限制，凡客觀上足對人之生命、身體、安全構成威脅，具
    有危險性之兇器均屬之，且祇須行竊時攜帶此種具有危險性
    之兇器為已足，並不以攜帶之初有行兇之意圖為必要，最高
    法院79年臺上字第5253號判例足資參照。本案被告丁○○、
    乙○○行竊所攜帶之扣案鐵鎚1支，屬質地堅硬，且均為有
    握把，其前端為金屬材質之器物，有卷附之查獲照片足徵（
    見警卷第23頁），其客觀上對人之生命、身體、安全構成威
    脅，顯具有危險性，屬前揭所稱兇器。核被告丁○○、乙○
    ○所為，均係犯刑法第321條第1項第3款之攜帶兇器竊盜罪
    。被告丁○○與乙○○間就上開犯行，有犯意之聯絡及行為
    之分擔，為共同正犯。被告丁○○曾於93年間，因違反毒品
    危害防制條例案件，經本院以93年度沙簡字第733號判決處
    有期徒刑5月，如易科罰金，以銀元300元折算1日確定。於
    同年又因竊盜案件，經臺灣高等法院臺中分院以94年度上易
    字第159號判決處有期徒刑10月確定；嗣於94年間，再因竊
    盜案件，經本院以94年度沙簡字第236號判決有期徒刑3月，
    如易科罰金，以銀元300元折算1日確定，上開2竊盜罪經本
    院以94年度聲字第2853號裁定應執行有期徒刑1年，3罪經接
    續執行暨裁定應執行刑後，於95年6月11日縮刑期滿執行完
    畢之事實，，有臺灣高等法院被告前案紀錄表1份可按，其
    於5年內故意再犯本件有期徒刑以上之罪，為累犯，應依刑
    法第47條第1項之規定加重其刑。爰審酌被告丁○○前有多
    次竊盜等前科，素行不良，與被告乙○○2人不思循合法途
    徑獲取財富，竟藉竊盜獲利之心態可議，然犯罪手段尚屬平
    和所生危害非大，且所竊財物價值尚非甚鉅，併已經證人丙
    ○○予以領回，又考量被告丁○○、乙○○坦承犯行之犯後
    態度、犯罪動機、目的、手段，及被告丁○○、乙○○就本
    案犯罪之分工情形，暨公訴人請求科以適當之刑等一切情狀
    ，分別量處如主文所示之刑，乙○○部分並諭知易科罰金之
    折算標準，以資懲儆。末查，扣案之鐵鎚1支、麻布袋2個，
    為被告丁○○所有，並供其2人犯本案竊盜所用之物，為被
    告丁○○、乙○○供陳在卷（見警卷第3頁反面、第5頁反面
    ），爰依刑法第38條第1項第2款，均予宣告沒收，併此說明
    。
據上論斷，應依刑事訴訟法第273條之1第1項、第299條第1項前
段，刑法第28條、第321條第1項第3款、第47條第1項、第41條第
1項前段、第38條第1項第2款，刑法施行法第1條之1第1項、第2
項前段，判決如主文。
本案經檢察官甲○○到庭執行職務。
中    華    民    國    99    年    10    月    11    日
                  刑事第四庭    法  官  李婉玉
以上正本證明與原本無異。
如不服本判決應於收受判決後10日內向本院提出上訴書狀，並應
敘述具體理由；其未敘述上訴理由者，應於上訴期間屆滿後20日
內向本院補提理由書（均須按他造當事人之人數附繕本）「切勿
逕送上級法院」。
                                書記官  林政佑
中    華    民    國    99    年    10    月    11    日
附錄論罪科刑法條
中華民國刑法第321條第1項第3款
（加重竊盜罪）
犯竊盜罪而有左列情形之一者，處 6 月以上、 5 年以下有期徒
刑：
三、攜帶兇器而犯之者。

司法院資訊處製作；財團法人民間司法改革基金會備份。
